【裁判字號】    95,交簡上,31
【裁判日期】    950626
【裁判案由】    公共危險
【裁判全文】
臺灣士林地方法院刑事裁定            95年度交簡上字第31號
抗  告  人
即  被  告  甲○○
上列抗告人因公共危險案件，不服本院士林簡易庭中華民國95年
5 月3 日所為95年度士交簡字第270 號裁定，提起抗告，本院管
轄第二審合議庭裁定如下：
    主  文
抗告駁回。
    理  由
一、按抗告期間，除有特別規定外，為5 日，自送達裁定後起算
    ；抗告法院認為抗告不合法律上之程式或法律上不應准許或
    其抗告權已經喪失者，應以裁定駁回抗告，刑事訴訟法第40
    8 條第1 項前段、第411 條前段分別定有明文，又上開規定
    ，對於適用簡易程序案件所為裁定，抗告於管轄第二審之地
    方法院合議庭者，準用之，同法第455 條之1 第4 項、第5
    項亦有明文可參。次按送達文書，除本章有特別規定外，準
    用民事訴訟法之規定；送達於住居所、事務所或營業所不獲
    會晤應受送達人者，得將文書付與有辨別事理能力之同居人
    或受僱人，刑事訴訟法第62條、民事訴訟法第137 條亦分別
    定有明文。
二、抗告意旨略以：抗告人即被告甲○○前因公共危險經台灣士
    林地方法院士林簡易法庭以95年度士交簡字第270 號簡易判
    決處刑，抗告人不服而提起上訴，經該庭以上訴逾期裁定駁
    回上訴。惟抗告人自民國95年3 月1 日起即至外地工作，抗
    告人之父親雖於95年3 月6 日收到貴院判決書，但因抗告人
    在外地工作、不住家裡，也沒與家人聯絡，直至95年4 月21
    日抗告人之父親才告知有受到法院之判決書，已於當日提起
    上訴，從而本人之上訴期間，應以其本人收受判決之翌日起
    算，為此提起抗告，准予撤銷原裁定云云。
三、經查：本件抗告人甲○○因公共危險案件，前經本院士林簡
    易庭於民國95年2 月20日以95年度士交簡字第270 號以簡易
    判決判處有期徒刑3 月，如易科罰金以三百元折算壹日在案
    ，抗告人對於該簡易程序第一審判決不服，提出上訴，經本
    院士林簡易庭審酌後認抗告人之上訴期間已逾期，而於95年
    5 月3 日以95年度士交簡字第270 號裁定駁回上訴，該裁定
    已於95年5 月5 日送達於抗告人設於臺北市○○區○○路21
    1 號2 樓及5 樓住所，因未獲會晤抗告人本人，而將文書付
    與有辨別事理能力之同居人即抗告人之父親受領，此有本院
    送達證書2 紙附卷可稽（詳本院95年度士交簡字第270 號卷
    宗第17、18頁），依前揭規定，上開裁定書業於95年5 月5
    日發生送達效力，抗告人如對於本院前開裁定不服欲提起抗
    告，其抗告期間自95年5 月5 日起算5 日，應於95年5 月10
    日屆滿，且屆滿日並非例假日，上訴人至遲應於95年5 月10
    日晚間12時許提起本件抗告，其竟遲至95年5 月17日始行提
    起本件抗告，此有本件抗告狀所蓋用本院收文戳章甚明，其
    抗告已逾越法定期間而不符法律上之程式，且無從補正，應
    予駁回。
據上論斷，應依刑事訴訟法第455 條之1 第4 項、第5 項、第41
1 條，裁定如主文。
中    華    民    國    95    年    6     月    26    日
                    刑事第三庭審判長法  官  洪英花
                                    法  官  王沛雷
                                    法  官  汪梅芬
以上正本證明與原本無異。
本件不得抗告。
                                    書記官  張成龍
中    華    民    國    95    年    6     月    26    日


司法院資訊處製作；財團法人民間司法改革基金會備份。
